【裁判字號】    97,交聲,297
【裁判日期】    970226
【裁判案由】    聲明異議
【裁判全文】
臺灣彰化地方法院交通事件裁定         97年度交聲字第297號
原處分機關  交通部公路總局臺中區監理所彰化監理站
異  議  人  甲○○
即受處分人
上列受處分人因違反道路交通管理處罰條例案件，對於交通部公
路總局臺中區監理所彰化監理站民國97年1月4日所為之處分（彰
監4字第裁64─I00000000號裁決書）聲明異議，本院裁定如下：
    主  文
異議駁回。
    理  由
一、按處理違反道路交通管理事件，有關文書送達之程序，依行
    政程序法之規定。送達，於應受送達人之住居所、事務所或
    營業所為之。於應送達處所不獲會晤應受送達人時，得將文
    書付與有辨別事理能力之同居人、受僱人或應送達處所之接
    收郵件人員。違反道路交通管理事件統一裁罰基準及處理細
    則第5條、行政程序法第72條第 1項、第73條第1項分別定有
    明文。
二、聲明異議意旨略以：伊於91年間之違規事件已依法繳納罰鍰
    並更換駕駛執照之有效日期至94年1 月28日，而無彰化縣北
    斗分局北斗派出所所開罰單上所載91年1 月16日已遭吊銷駕
    照之事實等語而提出本件異議，爰請求撤銷原處分等語。
三、經查：本件異議人即受處分人騎乘車牌號碼KSA —972 號重
    型機車，於96年6 月20日9 時30分，在北斗鎮○○路，因「
    駕駛執照業經註銷仍駕駛機器腳踏車」為警掣單當場舉發之
    違規情事，此為受處分人於聲明異議狀所不爭執，並有彰化
    縣北斗分局北斗派出所舉發違反道路交通管理事件通知單1
    紙在卷可稽。再查受處分人遭逕行註銷駕駛執照之理由，乃
    因其在88年8 月1 日13時22分許，於彰化縣埔心鄉○○路因
    「機車駕駛人未戴安全帽」，為警舉發後，由交通部公路總
    局台中區監理所彰化監理站開立彰監5 字第裁00－000000號
    裁決書，命其應於90年12月31日前繳納新台幣（下同） 500
    元之罰鍰，逾期不繳納者，則自91年1 月1 日起易處吊扣駕
    照1 個月，並限於91年1 月15日前繳送駕駛執照，逾期不繳
    送者，則自91年1 月16日起易處吊銷，並逕行註銷駕駛執照
    ，該裁決書並於90年12月6 日交由郵政機關送達至受處分人
    「彰化縣永靖鄉○○村○○路21巷5 號」住所，由受處分人
    蓋章親收，此有該裁決書及中華民國郵政掛號郵件收件回執
    各1 紙在卷可稽。該件裁決書既已依前揭行政程序法之規定
    送達受處分人之戶籍地址，且係由受處分人本人蓋章，此有
    該中華民國郵政掛號郵件收件回執1 紙在卷可稽，即不得謂
    該送達有何不合法之處。至受處分人雖陳稱：伊並未曾接獲
    任何更換駕照通知書云云，惟：受處分人於本件違規事件，
    為警掣單舉發當時舉發單所載之住址，確為上開住所，且經
    受處分人核對無誤簽章收受，此有彰化縣警察局溪湖分局舉
    發違反道路交通管理事件通知單1 紙在卷可考，況受處分人
    迄今仍設籍於上開住所地址，復有法務部戶役政連結作業系
    統個人基本資料1 份在卷可佐，受處分人顯無廢止該址為住
    所之意思至明，則原處分機關據此送達裁決書，於法並無不
    符。是本件原處分機關既向受處分人上開住所送達裁決書，
    並係由受處分人蓋章簽收，應認原處分機關上開裁決書已依
    法送達。綜上所述，受處分人對於前次違規事件，既未依裁
    決內容遵期繳納罰鍰，該管監理機關予以易處吊扣、註銷駕
    駛執照，即屬有據，原處分機關依法註銷駕駛執照，於法並
    無不合。從而，原處分機關以受處分人在駕駛執照逕行銷後
    無照期間駕車為由，依修正前道路交通管理處罰條例第21條
    第1 項第4 款之規定裁處罰鍰9,600 元，即無不當，本件異
    議為無理由，應予駁回。
四、據上論斷，應依道路交通案件處理辦法第19條，裁定如主文
    。
中    華    民    國    97    年    2     月    26    日
                      交通法庭      法    官  簡婉倫
以上正本證明與原本無異。
如不服本裁定，應於裁定送達後五日內向本院提出抗告狀 (須附
繕本 )。
中    華    民    國    97    年    2     月    26    日
                                    書 記 官  林盛輝


司法院資訊處製作；財團法人民間司法改革基金會備份。
